臺灣臺南地方法院刑事判決　　　　　　　100年度易字第924號
公　訴　人　臺灣臺南地方法院檢察署檢察官
被　　　告　賴贊宇
選任辯護人　林祈福律師
上列被告因竊盜案件，經檢察官提起公訴（100年度偵字第8343號）
，本院判決如下：
    主  文
賴贊宇無罪。
    理  由
壹、證據能力方面
    按被告以外之人於偵查中向檢察官所為之陳述，除顯有不可
    信之情況者外，得為證據，刑事訴訟法第159條之1第2項定
    有明文。證人羅紹云、蔡元豪於偵查中經具結後所為之陳述
    ，對被告而言，屬被告以外之人於偵查中向檢察官所為之陳
    述，依上揭法條規定，原則上具證據能力，而辯護人復未提
    出有何顯不可信之情況，自得為證據。
貳、實體方面
一、公訴意旨略以：被告賴贊宇為位於臺南市○區○○路2段237
    號「瑪卡羅尼餐廳」之廚房工讀生，竟意圖為自己不法之所
    有，於民國100年5月30日20時33分許，在該餐廳收銀機前，
    趁店員羅紹云不注意之際，徒手竊取收銀機內之新臺幣（下
    同）2000元，得手後將之藏於口袋內；翌日（即5月31日）
    20時5分許、56分許（依監視器所載時間），復以同一方式
    ，竊取收銀機內2500元得手放入口袋內。嗣因店主蔡元豪發
    覺金額不符，調店內監視器，報警查獲。因認被告賴贊宇涉
    犯刑法第320條第1項之竊盜罪嫌。
二、公訴人認被告賴贊宇涉有前揭竊盜犯行，係以：(1)證人即上
    揭餐廳店長蔡元豪之證述；(2)證人即上揭餐廳店員羅紹云之
    證述；(3)100年5月29、30、31日被告於上揭餐廳收銀機拿錢
    之翻拍照片，為論斷之依據。訊據被告賴贊宇堅決否認有何
    竊盜犯行，辯稱：伊是拿自己的錢去收銀機換零錢，並非偷
    收銀機裡的錢等語。
三、按「犯罪事實應依證據認定，無證據不得認定犯罪事實」、
    「不能證明被告犯罪者，應諭知無罪之判決」，刑事訴訟法
    第154條第2項、第301條第1項分別定有明文。又事實之認定
    ，應憑證據，如未能發現相當證據，或證據不足以證明，自
    不能以推測或擬制之方法，為裁判基礎；且認定不利於被告
    之事實須依積極證據，苟積極證據不足為不利於被告事實之
    認定時，即應為有利於被告之認定；另認定犯罪事實所憑之
    證據，雖不以直接證據為限，間接證據亦包括在內，然而無
    論直接證據或間接證據，其為訴訟上之證明，須於通常一般
    之人均不致有所懷疑，而得確信其為真實之程度者，始得據
    為有罪之認定，倘其證明尚未達到此一程度，而有合理之懷
    疑存在而無從使事實審法院得有罪之確信時，即應由法院為
    諭知被告無罪之判決（參照最高法院40年台上字第86號、30
    年台上字第816號、76年台上字第4986號判例意旨）。又刑
    事訴訟法第161條已於民國91年2月8日修正公布，其第1項規
    定：檢察官就被告犯罪事實，應負舉證責任，並指出證明之
    方法。因此，檢察官對於起訴之犯罪事實，應負提出證據及
    說服之實質舉證責任。倘其所提出之證據，不足為被告有罪
    之積極證明，或其指出證明之方法，無從說服法院以形成被
    告有罪之心證，基於無罪推定之原則，自應為被告無罪判決
    之諭知（參照最高法院92年台上字第128號判例）。
四、經查：
  (一)證人即上揭餐廳店長蔡元豪固證稱：伊於100年5月30、31日
    打烊後，分別清點上揭餐廳收銀機內營收金額時，發覺各短
    少2000、2500元等語（本院卷第40頁背面）；然經本院於10
    0年8月18日函請蔡元豪提出「100年5月30、31日瑪卡羅尼簡
    餐店營業金額短少之證明（即該店100年5月30、31日客人所
    點之菜單，及該店所收取之現金紀錄、記帳本、統一發票）
    」（本院卷第11頁），證人蔡元豪僅具狀提出如附表一、附
    表二內容所示單據（本院卷第15、16頁）；嗣於100年8月30
    日本院審理時證人蔡元豪證稱：伊店裡有收銀機，每一個客
    戶進來都有填寫一張菜單，菜單伊都會保留下來，晚上十點
    打烊員工下班，伊自己把所有菜單集中，收銀機再按總計，
    收銀機會把當日所有交易時間點、交易金額、總共金額列出
    ，伊再核對收銀機裡的現金，但100年5月30、31日店裡收銀
    機故障，伊就以客人所點菜單核對收銀機裡現金，而100年5
    月30、31日的菜單已經不在了等語（本院卷第40頁背面、第
    41頁、第41頁背面），再經本院訊問證人蔡元豪「（你剛才
    說100年5月30日、31日『瑪卡羅尼餐廳』的收銀機有故障，
    你如何發現故障？）不是說完全故障，一樣在收銀，但就是
    無法總計。」、「（是否100年5月30日、31日都有此現象？
    ）是。」、「（100年5月30日、31日統計店內營收金額是你
    自己計算？）是。」、「（是否你自己以菜單跟收銀機裡面
    現金做比對？）是。」、「（沒有以收銀機按總計計算？）
    是」、「（你用人工計算？）是。」（本院卷第41頁背面、
    第42頁）、「（本院有請你提出100年5月30日、31日『瑪卡
    羅尼餐廳』客人所點的菜單、收取現金記錄記帳表，你剛才
    回答辯護人說100年5月30日、31日客人所點菜單已經不存在
    ，你有提出100年5月30日、31日這兩天店內營收支出表。10
    0年5月31日如附表二所示營收支出表上寫說『晚上營收4700
    元（金額被偷2500元以上）』，100年5月30日如附表一營收
    支出表上寫『晚上營收5350（少2200元）』，這兩張總金額
    、短少多少錢是否你註記？）是」、「（你在100年5月31日
    店營收支出表上，你說短少2500元以上，這樣是短少2500元
    ，還是2500元以上？）就是有一些零錢，店裡面應該都是整
    數，裡面多了很多一塊或五塊，金額有一些尾數，不是很重
    要，就沒有算進去。」、「（100年5月30日那一天是短少20
    00元，還是2200元？）應該照我上面寫的2200元」（本院卷
    第42頁、第42頁背面）；並據被告詰問證人蔡元豪「（因為
    你店營業時間是10時到2時，你結帳是早上一次、晚上一次
    ，你早上的菜單會否丟掉？）我總計完，金額正確，我就會
    丟掉。」（本院卷第43頁背面）；及證人即上揭餐廳店員羅
    紹云證稱：伊只負責將客人所點菜單「單張」計算總額，並
    沒有加總計算全部菜單總額，也沒去計算收銀機內現金實收
    多少，通常核對當日營收的是老闆，至於老闆核對店內營收
    方式伊不清楚等語（本院卷第48頁背面、第49頁）。則證人
    蔡元豪既證稱菜單總額經核對與營收相符後會丟棄，然其於
    100年5月31日晚間餐廳打烊後，經比對收銀機內現金與菜單
    總額，察覺營收金額短少，旋於100年6月1日凌晨1時15分至
    臺南市第一分局文化派出所報案其遭竊現金，此有蔡元豪警
    詢筆錄（警卷第3頁）可稽，其理當留存100年5月31日菜單
    以供比對為是，何以其竟無法提出菜單為證；又上揭餐廳之
    收銀機於100年5月30、31日故障而無「總計」功能，該二日
    之營收金額全憑店長蔡元豪單獨人工計算，亦非與店員羅紹
    云交叉比對核算，故上揭餐廳菜單總額與實收金額有出入，
    究係如何計算得出乙節，已難證明。況店長蔡元豪就100年5
    月30日如附表一營收支出表上寫「晚上營收5350（少2200元
    ）」，與其警詢時報案所稱該日損失2000元（警卷第4頁）
    不符，而其就100年5月31日如附表二營收支出表上寫「晚上
    營收4700元（金額被偷2500元以上）」，稱其就收銀機裡之
    零錢尾數未加以詳計故如此記載，益徵證人蔡元豪計算營收
    金額是否正確無訛，亦有可疑。
  (二)證人羅紹云於100年7月11日偵查中固證稱：伊印象中被告於
    100 年5月29日有先跟伊說要換零錢，之後就自己去收銀機
    換錢，但100年5月30日這天伊印象中被告沒跟伊說要換零錢
    等語（偵卷第12、13頁），然經本院於100年8月30日審判程
    序，以當庭播放方式勘驗100年5月30日晚間8時32分至同日
    晚間8時33分在上揭餐廳之監視器錄影光碟，其內容為如附
    表三所示之「賴贊宇於100年5月30日下午8時32分走至收銀
    台與羅紹云聊天至35分，賴贊宇於32分52秒以右手打開收銀
    機，以左手從褲子左邊口袋中似拿出物品低頭清點後，似將
    零錢逐個放入收銀機內下排格子中，接著從收銀機右上方格
    子中抽出紙鈔，33分一名穿著黑色上衣之男子（廚房工讀生
    林昌盛）走至櫃檯，賴贊宇將抽出之紙鈔放下，林昌盛將錢
    放在櫃檯上，賴贊宇將林昌盛放置之錢收入收銀機內，再拿
    起剛抽出之紙鈔，33分20秒將左手伸入褲子左邊口袋中，33
    分33秒賴贊宇關上收銀機，33分34秒右手伸向褲子右方口袋
    ，整個過程中賴贊宇均邊與羅紹云聊天邊動作，羅紹云除33
    分3秒時蹲下從櫃子內拿東西外，幾乎全程面對賴贊宇交談
    。」（本院卷第44頁），嗣經檢察官聲請本院提示100年5月
    30日監視錄影畫面，並詰問證人羅紹云「（你之前在本署檢
    察官那邊說100年5月30日被告沒有跟你說要換零錢，你是說
    100年5月29日被告有跟你說要換零錢，但我現在是問100年5
    月30日？）被告只有說要換錢。」、「（100年5月30日這一
    天被告賴贊宇確實有說要換錢，有無說要換什麼錢？）他只
    跟我說要換零錢。」、「（為何你在100年7月11日偵訊中那
    天說你沒有印象被告有說要換零錢？）那天我沒有看監視器
    ，我沒有印象，那已經過很多時間。」、「（100年7月11
    日檢察官當時問你，你不是幾乎很確定說100年5月30日沒有
    印象被告有這樣跟你說要換零錢，被告賴贊宇跟你說要換零
    錢是100年5月30日還是100年5月29日？）兩天都有。」（本
    院卷第47頁背面），再經本院訊問證人羅紹云「（剛才給你
    看100年5月30日晚間20時33分開始監視錄影畫面，從畫面中
    看起來你跟賴贊宇好像在聊天，聊天過程中，你有無看到賴
    贊宇開收銀機？）有。」、「（你是否知道他為何開收銀機
    ？）知道他要換零錢，所以我知道他開收銀機。」、「（你
    知道他要換零錢，就讓他自己換，老闆說這樣可以嗎？）因
    為老闆不在。」、「（你自己覺得可以就讓他這樣做？）因
    為有時候老闆在時，他也是會讓其他員工動收銀機。」、「
    （為何可以動收銀機，用途有無限制？）因為有時候收銀機
    裡面零錢有時候不夠，老闆又不在，所以才會叫賴贊宇去換
    錢。」、「（老闆叫賴贊宇去換錢？）因為他不在，我又在
    忙，我就會叫賴贊宇去幫我換錢。」（本院卷第48頁）。則
    據前揭100年5月30日晚間8時32分至同日晚間8時33分在上揭
    餐廳之監視器錄影畫面，被告既於與證人羅紹云面對面聊天
    過程中打開收銀機，且有將零錢放入收銀機內及抽出紙鈔之
    舉動，足認證人羅紹云前揭有關被告事先告知要換零錢乙節
    ，應可採信，且證人羅紹云於偵查中未經檢察官提示上開監
    視錄影畫面，徒憑印象就100年5月29、30日被告與其互動為
    證，以該等二日如此密接，證人記憶混淆，在所難免，自不
    得徒憑證人羅紹云於100年7月11日偵查中所證，遽為被告不
    利之認定。
  (三)證人蔡元豪固證稱：被告竊盜手法係以假裝換零錢方式以少
    換多等語（本院卷第44頁），然經本院當庭播放100年5月30
    日晚間8時32分至同日晚間8時33分在上揭餐廳如附表三之監
    視錄影畫面，及100年5月31日晚間8時5分至同日晚間8時6分
    在上揭餐廳如附表四之監視錄影畫面、100年5月31日晚間8
    時55分至同日晚間8時57分在上揭餐廳如附表五監視錄影畫
    面，被告固有將零錢、紙鈔放入收銀機內及抽出紙鈔之舉動
    ，然被告放入收銀機內之零錢銅板數量、紙鈔面額、張數及
    被告嗣後抽出之紙鈔面額、張數，均無法由上揭監視錄影畫
    面中辨識，則被告於前揭監視錄影畫面中既有換零錢之動作
    ，而被告放入收銀機內及嗣後取出之金額均無法確認，自難
    憑空臆測被告以少換多。
  (四)證人蔡元豪雖證稱：被告負責廚房工作，收銀機不是被告的
    工作區域等語（本院卷第43頁、第43頁背面），然經本院當
    庭播放100年5月31日晚間8時55分至同日晚間8時57分在上揭
    餐廳如附表五監視錄影畫面，100年5月31日晚間8時55分有
    顧客至櫃臺結帳，當時櫃臺僅由被告一人負責料理餐點及結
    帳，被告於56分至57分開啟收銀機結帳，並以右手放置不詳
    物品至長褲右邊口袋（本院卷第46頁），嗣經本院訊問證人
    蔡元豪「（證人證述說賴贊宇負責廚房工作，為何剛剛監視
    畫面中，是由賴贊宇結帳？）可能其他人在吃飯，他會熱心
    ，想說熱心才能去做他想做的事。」（本院卷第46頁背面）
    ，則據前揭監視錄影畫面及證人蔡元豪此部分證述，足見被
    告亦有支援櫃臺結帳工作，自難徒以被告原分配於廚房即認
    定被告無權使用收銀機。
  (五)另本院函請上揭餐廳店長蔡元豪提出100年5月30、31日於上
    揭餐廳「全日」監視錄影光碟（本院卷第11頁），並當庭播
    放100年5月30日「全日」在上揭餐廳如附表六監視錄影畫面
    ，證人蔡元豪證稱「畫面中穿著紅衣女子也就是A女，是店
    內員工羅紹云，負責收銀機工作，深色上衣綁馬尾之女子也
    就是B女是另一位女員工，負責煮粥、收銀，畫面上穿著白
    色背心之男子C男是蔡元豪，白色T恤之男子D男是店內員工
    李杰倫，負責外場，支援廚房跟煮粥，穿著黃色上衣的女子
    也是羅紹云。」（本院卷第56頁），嗣再當庭播放100年5月
    31日「全日」在上揭餐廳如附表七監視錄影畫面，證人蔡元
    豪證稱「畫面中A男是我，B女是羅紹云。」（本院卷第57頁
    ）。則據前揭監視錄影畫面，於100年5月30日除被告外，店
    內員工羅紹云、李杰倫及畫面中另名女性員工（B女）、店
    長蔡元豪均多次操作收銀機，於100年5月31日則有被告、羅
    紹云、蔡元豪三人操作收銀機，並無法排除被告以外之人結
    帳找零算錢上之誤差。
五、綜上所述，被告究否確有於上揭時地竊取收銀機內現金，本
    院認為仍存有合理之懷疑，尚未到達確信其為真實之程度。
    而公訴人所提出之證據，尚不足為被告有罪之積極證明，其
    指出證明之方法，亦無從說服法院以形成被告有罪之心證，
    揆諸前揭說明，本院自應為被告無罪之諭知。
據上論斷，應依刑事訴訟法第301條第1項，判決如主文。
本案經檢察官李白松到庭執行職務。
中    華    民    國   100    年    9     月    20    日
                  刑事第六庭    法  官  郭瓊徽
以上正本證明與原本無異。
如不服本判決應於收受本判決後10日內向本院提出上訴書狀，並
應敘述具體理由。其未敘述上訴理由者，應於上訴期間屆滿後20
日內向本院補提理由書狀（均須按他造當事人之人數附繕本）「
切勿逕送上級法院」。
                                書記官  曾郁芳
中    華    民    國   100    年    9     月    26    日
附表一
┌────────────────────────┐
│    店營收/支出表                               │
│日期：5/30（一）                                │
│本金額：________總營收9485                      │
│┌─────────────────────┐  │
││中午營收4,135                             │  │
││支出細項                                  │  │
│├───┬──────┬───┬──────┤  │
││銘哲  │            │油條  │270         │  │
│├───┼──────┼───┼──────┤  │
││華倫  │            │冰塊  │            │  │
│├───┼──────┼───┼──────┤  │
││永全  │            │白米  │            │  │
│├───┼──────┼───┼──────┤  │
││豬肉  │1,700       │清潔劑│            │  │
│├───┼──────┼───┼──────┤  │
││雞肉  │            │瓦斯  │            │  │
│├───┼──────┼───┼──────┤  │
││茶葉  │            │牛肉  │            │  │
│├───┼──────┼───┼──────┤  │
││蔬菜  │            │雞蛋  │1,500       │  │
│├───┼──────┼───┼──────┤  │
││海鮮  │            │加油  │            │  │
│├───┴──────┴───┴──────┤  │
││晚上營收 5,350（少錢）-2,200              │  │
││支出細項                                  │  │
│├──────────┬──────────┤  │
││其他雜項支出        │缺貨                │  │
│├──────────┤                    │  │
││烤箱599             │                    │  │
│└──────────┴──────────┘  │
│                                                │
└────────────────────────┘
附表二
┌────────────────────────┐
│    店營收/支出表                               │
│日期：5/31（二）                                │
│本金額：__________總營收9605                    │
│┌─────────────────────┐  │
││中午營收4840+65                           │  │
││支出細項                                  │  │
│├───┬──────┬───┬──────┤  │
││銘哲  │            │油條  │            │  │
│├───┼──────┼───┼──────┤  │
││華倫  │            │冰塊  │            │  │
│├───┼──────┼───┼──────┤  │
││永全  │            │白米  │            │  │
│├───┼──────┼───┼──────┤  │
││豬肉  │900         │清潔劑│            │  │
│├───┼──────┼───┼──────┤  │
││雞肉  │            │瓦斯  │            │  │
│├───┼──────┼───┼──────┤  │
││茶葉  │            │牛肉  │            │  │
│├───┼──────┼───┼──────┤  │
││蔬菜  │610         │雞蛋  │            │  │
│├───┼──────┼───┼──────┤  │
││海鮮  │            │加油  │165         │  │
│├───┴──────┴───┴──────┤  │
││晚上營收 4,700（金額被偷，短少2500以上）  │  │
││支出細項                                  │  │
│├──────────┬──────────┤  │
││其他雜項支出        │缺貨                │  │
│├──────────┤豆花135             │  │
││菜單200             │晚餐100             │  │
││（好事多會費1000）  │修正帶29            │  │
││豆花135             │                    │  │
│└──────────┴──────────┘  │
└────────────────────────┘
附表三
┌───────────────────────────┐
│100年5月30日晚間8時32分至同日晚間8時33分在上揭餐廳之監│
│視器錄影畫面，本院卷第44頁                            │
├───────────────────────────┤
│賴贊宇於100年5月30日下午8時32分走至收銀台與羅紹云聊天 │
│至35分，賴贊宇於32分52秒以右手打開收銀機，以左手從褲子│
│左邊口袋中似拿出物品低頭清點後，似將零錢逐個放入收銀機│
│內下排格子中，接著從收銀機右上方格子中抽出紙鈔，33分一│
│名穿著黑色上衣之男子（廚房工讀生林昌盛）走至櫃檯，賴贊│
│宇將抽出之紙鈔放下，林昌盛將錢放在櫃檯上，賴贊宇將林昌│
│盛放置之錢收入收銀機內，再拿起剛抽出之紙鈔，33分20秒將│
│左手伸入褲子左邊口袋中，33分33秒賴贊宇關上收銀機，33  │
│分34秒右手伸向褲子右方口袋，整個過程中賴贊宇均邊與羅紹│
│云聊天邊動作，羅紹云除33分3秒時蹲下從櫃子內拿東西外， │
│幾乎全程面對賴贊宇交談。                              │
└───────────────────────────┘
附表四
┌────────────────────────────┐
│100年5月31日晚間8時5分至同日晚間8時6分在上揭餐廳之監視器│
│錄影畫面，本院卷第45頁                                  │
├────────────────────────────┤
│  賴贊宇於100年5月31日20分5分42秒時打開收銀機，20時5分44│
│  秒時賴贊宇從褲子左邊口袋中掏出錢，似將銅板放入收銀機內│
│  後，20時5分46秒時將錢放回左邊口袋，接著從收銀機內右上 │
│  方格子中拿取2張紙紗放至左手，20時5分50秒以右手從褲子右│
│  方口袋中掏出紙鈔清點後，20時5分58秒放回右邊口袋內，20 │
│  時6分2秒將一張紙鈔自收銀機中拿至鼻前後又放下，20時6分7│
│  秒從右邊口袋拿出紙鈔數後似將部分鈔票放入收銀機右上格子│
│  中，其餘鈔票握於左手，接著於收銀機內中間格子中抽出一張│
│  紙鈔，再次清點左手之鈔票後將自收銀機中間格中抽出之紙鈔│
│  放於鈔票疊後，將手伸至收銀機右上方格子處，動作無法辨識│
│  ，於20時6分25秒關上收銀機。                           │
└────────────────────────────┘
附表五
┌────────────────────────────┐
│100年5月31日晚間8時55分至同日晚間8時57分在上揭餐廳之監視│
│器錄影畫面，本院卷第46頁                                │
├────────────────────────────┤
│ 於100年5月31日20時55分至57分時有顧客至櫃檯點餐，當時櫃 │
│  檯由被告賴贊宇一人負責料理餐點及結帳，被告賴贊宇於56分│
│  至57分時開啟收銀機結帳，並以右手放置不詳物品至長褲右邊│
│  口袋。                                                │
└────────────────────────────┘
附表六
┌────────────────────────────┐
│100年5月30日於上揭餐廳全日監視錄影畫面，本院卷第56頁    │
├────────────────────────────┤
│１、100年5月30日16時59分收銀機搬出放置於收銀櫃檯上，    │
│    100年5 月30日自16時59分起營業至21時13止，本日收銀   │
│    櫃檯主要負責人員為穿著紅衣之女子（下稱A女）及深色   │
│    上衣綁馬尾之女子（下稱B女），另曾有穿著白色背心之   │
│    男子（下稱C男）、白色T恤之男子（D男）及穿著黃色上   │
│    衣疑似與A女為同一人之女子（下稱E女）於收銀櫃檯幫忙  │
│    並操作收銀機，上述人員操作收銀機之時均有顧客至收銀  │
│    櫃檯點餐結帳時。                                    │
│２、上述期間除被告賴贊宇外曾使用過收銀機之人使用之時間  │
│    點紀錄如下：                                        │
│A女於18時17分、23分、19時02分、07分、36分、53分、54分 │
│  、20時31分、43分、59分操作收銀機。                    │
│B女於18時1分、25分、27至28分、34分、36分、38分、44至45│
│ 分、46分、51至52分、19時、19時21分、27分、31分、33至34 │
│ 分、35分、38分、41分、20時20分、23至24分、39分、40分、 │
│ 50分、51分、58分、21時11分操作收銀機。                 │
│C男於17點10至11分、23至24分、34至35分、49至50分、53分 │
│  、17時59分至18時、16時02分、10分、15分、54至55分、56分│
│  操作收銀機。                                          │
│D男於17點40、42至43分、48分、53分、17時21分操作收銀機 │
│  。                                                    │
│E女於17時8分、26至27分操作收銀機。                    │
└────────────────────────────┘
附表七
┌────────────────────────────┐
│100年5月31日於上揭餐廳全日監視錄影畫面，本院卷第56頁背面│
│、第57頁                                                │
├────────────────────────────┤
│１光碟中缺漏100年5月31日16時56分至17時05分之錄影畫面，17│
│  時6分收銀機已放置於櫃檯上，100年5月31日自17時6分許開始│
│  營業至21時25分止，本日17時至19時、21時收銀櫃檯主要負責│
│  人員為穿著黑衣之男子（下稱A男）及紅色上衣之女子（下稱B│
│  女），本日19時至20時收銀櫃檯主要負責人員為被告及B女， │
│  被告於櫃檯幫忙料理餐點及結帳。                        │
│２上述期間除被告賴贊宇外曾使用過收銀機之人使用之時間點紀│
│  錄如下：                                              │
│A男於17時16分、27分、30分、32分、36分、38分、44分、57 │
│  分、18時04分、07分、11分、15至16分、23分、35分、19時2 │
│  分、36分操作收銀機。                                  │
│B女於17時37至38分、18時14分、17分、22分、32分34分、39 │
│  分、41至42分、48至50分、19時18分20分、26分、20時13分操│
│  作收銀機。                                            │
│除21時13分、21分A男操作收銀機時無顧客至收銀櫃檯結帳外 │
│  ，A 男、B女操作收銀機之時間均為顧客至收銀櫃檯點餐結帳 │
│  時。                                                  │
└────────────────────────────┘